【裁判字號】    98,易,253
【裁判日期】    980430
【裁判案由】    毒品危害防制條例
【裁判全文】
臺灣板橋地方法院刑事判決              98年度易字第253 號
公  訴  人  台灣板橋地方法院檢察署檢察官
被      告  甲○○
上列被告因違反毒品危害防制條例案件，經檢察官提起公訴（九
十七年度毒偵字第八五四七號），本院判決如下：
    主      文
甲○○施用第二級毒品，累犯，處有期徒刑伍月，如易科罰金，
以新台幣壹仟元折算壹日。
    事      實
一、甲○○前曾於民國九十四年間，因施用毒品案件，經裁定送
    觀察、勒戒、強制戒治，於九十五年三月三日停止戒治執行
    完畢釋放。再於九十五年間，因施用毒品違反毒品危害防制
    案件，經本院以九十五年度簡字第五七三六號判決處有期徒
    刑三月確定，於九十六年二月五日縮刑期滿執行完畢。詎仍
    不知警惕，竟基於施用第二級毒品甲基安非他命之犯意，於
    九十七年九月二十六日晚間八時許為警採尿時往前回溯九十
    六小時內之某時許，在不詳處所，吸食施用甲基安非他命一
    次（應扣除為警查獲後至採尿時之人身自由受拘束無法施用
    期間）。嗣於九十七年九月二十六日晚間八時十二分許，因
    另案通緝為警查獲，經採集其尿液檢體送驗，結果呈甲基安
    非他命陽性反應。
二、案經台北市政府警察局文山第一分局報告台灣板橋地方法院
    檢察署檢察官偵查起訴。
    理      由
一、本案認定犯罪事實所用之證據（包含台灣尖端先進生技醫學
    股份有限公司濫用藥物尿液檢驗報告書、對照表等件），經
    檢察官、被告甲○○於本院審理時同意將該等證據資料列為
    證據調查，本院審酌上開證據資料作成時之情況，並無不適
    當之情形，且證據力並未明顯偏低，依刑事訴訟法第一百五
    十九條之五第一項規定，均應具有證據能力。
二、訊據被告固不否認有於前開時、地，因另案通緝為警逮捕，
    經採集其尿液檢體送驗，結果呈甲基安非他命陽性反應等事
    實，惟矢口否認有何犯行，辯稱：伊已經有半年沒有施用安
    非他命云云。
三、本院查：
（一）被告於前開時、地，因另案通緝為警逮捕，經採集其尿液
      檢體送驗，結果呈甲基安非他命陽性反應等事實，業據被
      告於警詢及偵查時坦認不諱，並有台灣尖端先進生技醫學
      股份有限公司濫用藥物尿液檢驗報告、對照表等件在卷可
      稽，應堪認定。
（二）按甲基安非他命經口服投與後約百分之七十於二十四小時
      內自尿中排出，約百分之九十於九十六小時內自尿中排出
      ，由於甲基安非他命成分之檢出與其投與方式、投與量、
      個人體質、採尿時間與檢測儀器之精密度等諸多因素有關
      ，因此僅憑尿液中呈安非他命陽性反應，並無法確實推算
      吸食時間距採集時間之長短，惟依上述資料推斷，最長可
      能不會超過四日，經行政院衛生署藥物食品檢驗局八十一
      年二月八日（81）藥檢一字第００一一五六號函示明確。
      被告上開所採尿液送驗結果既有安非他命類（安非他命、
      甲基安非他命）陽性反應，且該結果係先以酵素免疫分析
      法檢驗呈安非他命類陽性反應，再採用氣相層析質譜儀法
      進行確認檢驗，呈安非他命及甲基安非他命陽性反應，已
      足排除被告因服用藥物導致呈毒品偽陽性反應之可能，顯
      見被告在經警採尿前之九十六小時內某時點，確有施用毒
      品甲基安非他命之事實，是被告上開所辯，無非事後飾卸
      之詞，不足採信。
（三）查被告前曾於九十四年間，因施用毒品案件，經裁定送觀
      察、勒戒、強制戒治在案，再於九十五年間，因施用毒品
      案件，經法院判刑確定，其於五年內再犯本案施用毒品，
      事證明確，其犯行洵堪認定。
四、核被告所為，係犯毒品危害防制條例第十條第二項之施用第
    二級毒品罪。至被告施用前持有甲基安非他命之低度行為，
    為其進而施用之高度行為所吸收，不另論罪。查被告有如前
    所述之前案紀錄，於九十六年二月五日縮刑期滿執行完畢，
    有台灣高等法院被告前案紀錄表在卷可稽，其於受徒刑之執
    行完畢後，五年以內故意再犯本案有期徒刑以上之罪，為累
    犯，應依刑法第四十七條第一項規定加重其刑。
五、爰審酌被告之素行不佳，經執行觀察、勒戒、強制戒治後仍
    未戒除吸毒惡習，施用毒品危害其個人身心健康，及犯罪後
    之態度等一切情狀，量處如主文所示之刑，並諭知如易科罰
    金之折算標準，以示懲儆。
據上論斷，應依刑事訴訟法第二百九十九條第一項前段，毒品危
害防制條例第十條第二項，刑法第十一條前段、第四十七條第一
項、第四十一條第一項前段，判決如主文。
本案經檢察官陳豐年到庭執行職務。
中    華    民    國    98    年    4     月    30    日
                  刑事第十八庭  法  官  林鈺琅
以上正本證明與原本無異。
如不服本判決，應於收受送達後10日內，向本院提出上訴狀，並
應敘述具體理由；其未敘述上訴理由者，應於上訴期間屆滿後20
日內，向本院補提理由書（均須按他造當事人之人數附繕本），
「切勿逕送上級法院」。
                                書記官  林蔚然
中    華    民    國    98    年    4     月    30    日
附錄本案論罪科刑法條全文：
毒品危害防制條例第10條：
  施用第一級毒品者，處六月以上五年以下有期徒刑。
  施用第二級毒品者，處三年以下有期徒刑。


司法院資訊處製作；財團法人民間司法改革基金會備份。
